---
title: "Skýrsla 1"
author: 
- "Brynjólfur Gauti Jónsson"
- "Þórarinn Jónmundsson"
date: "`r Sys.Date()`"
output: 
      html_document:
            theme: paper
---

```{r options, include=FALSE}
knitr::opts_chunk$set(echo = FALSE, message = FALSE, warning = FALSE)
```

```{r setup, results = "hide"}
packages <- c("tidyverse", "readxl", "lubridate", "knitr", 
              "kableExtra", "icd", "gridExtra", "ICD10ICE",
              "tidygraph", "ggraph")
sapply(packages, require, character.only = TRUE)
theme_set(ggthemes::theme_tufte(base_size = 14) +
                theme(panel.border = element_rect(fill = NA),
                      panel.grid.major = element_line()))
options(knitr.table.format = "html")
```


# Lesa gögn

Eftirfarandi kóði er notaður til að lesa inn gögnin og undirbúa flestar breytur. Ítarlegri lýsing á honum getur fylgt síðar.

```{r lesaGogn, echo = TRUE}
finna_greiningar <- function(list_dat, n_grein) {
      len <- length(list_dat)
      my_seq <- seq(1, n_grein)
      if (len < n_grein) {
            list_dat <- c(list_dat, rep(NA, n_grein - len))
            list_dat <- as.list(list_dat) %>%
                  set_names(paste0("Grein", my_seq)) %>%
                  as_tibble %>%
                  mutate(fjoldi = len)
      } else {
            list_dat <- as.list(list_dat[my_seq]) %>%
                  set_names(paste0("Grein", my_seq)) %>%
                  as_tibble %>%
                  mutate(fjoldi = len)
      }
      list_dat
}
df <- read_xlsx("../../Gögn/data_all.xlsx", 
                col_types = c(rep("text", 5), "numeric", rep("text", 4), 
                              rep("date", 2), "numeric", rep("text", 4))) %>%
      set_names(c("id", "kyn", "rikisfang", "postnr", "land", "aldur", "hjuskap", "kodi_kringumstaedur", "kringumstaedur",
                  "innlagnarmati", "dags_inn", "dags_ut", "lengd_legu", "deild", "grein", "afdrif", "laeknir")) %>%
      mutate(kodi = str_match(grein, "[A-Z][0-9]{2}")) %>%
      mutate(dags_inn = ymd(dags_inn), 
             dags_ut = ymd(dags_ut), 
             ar = year(dags_inn),
             manudur = month(dags_inn),
             arstimi = case_when(manudur >= 2 & manudur <= 4 ~ "Vor",
                                 manudur >= 5 & manudur <= 7 ~ "Sumar",
                                 manudur >= 8 & manudur <= 10 ~ "Haust",
                                 manudur >= 11 | manudur <= 1 ~ "Vetur")) %>%
      arrange(id, dags_inn) %>%
      group_by(id) %>%
      mutate(naest_inn = lead(x = dags_inn, order_by = dags_ut, default = NA),
             timi_milli = naest_inn - dags_ut,
             endurinnlogn = case_when(timi_milli <= 30 & !grepl("Sjúkrahús", afdrif) ~ "Endurinnlögn",
                                      TRUE ~ "Ekki Endurinnlögn"),
             fjoldi_innlagna = cumsum(endurinnlogn == "Ekki Endurinnlögn"),
             fjoldi_endurinnlagna = cumsum(endurinnlogn == "Endurinnlögn")) %>%
      ungroup() %>% 
      select(-kodi_kringumstaedur, -land) %>%
      left_join(icd10) %>%
      mutate_at(c("kyn", "kodi", "isl", "rikisfang", "postnr", "hjuskap", "innlagnarmati", "kringumstaedur", "deild",
                  "deild", "laeknir", "afdrif", "endurinnlogn"), as.factor) %>%
      select(id, kyn, aldur, grein, kodi, isl, rikisfang, postnr, hjuskap, innlagnarmati, 
             kringumstaedur, deild, laeknir, afdrif, 
             ar, manudur, arstimi, dags_inn, dags_ut, lengd_legu, naest_inn, timi_milli, 
             endurinnlogn, fjoldi_endurinnlagna, fjoldi_innlagna) %>%
      mutate(kodar = str_match_all(grein, "[A-Z][0-9]{2}[\\.]{0,1}[0-9]{0,1}")) %>%
      select(-grein) %>%
      mutate(kodar = map(kodar, ~ finna_greiningar(., n_grein = 2))) %>%
      unnest %>%
      filter(kyn %in% c("Karl", "Kona"),
             ar > 2006, ar < 2017)
```

Í töflunni fyrir neðan er hægt að scrolla upp/niður og vinstri/hægri til að skoða gögnin. 

```{r}
df %>%
      head(100) %>%
      kable(caption = "Gögn") %>%
      kable_styling(bootstrap_options = c("striped", "hover")) %>%
      scroll_box(height = "500px")
```

# Tíðni geðgreininga

## Bráðar endurinnlagnir vs. Aðrar

```{r, fig.cap = "Tíðni greininga", fig.width = 14, fig.height = 8}
plot_df <- df %>%
      group_by(isl, endurinnlogn) %>%
      tally %>%
      ungroup %>%
      group_by(endurinnlogn) %>%
      top_n(15, wt = n) %>%
      ungroup %>%
      mutate(isl_2 = paste(isl, endurinnlogn),
             isl_2 = reorder(isl_2, n)) %>%
      mutate(label = str_sub(isl, 1, 40))

plot_df %>%
      ggplot(aes(isl_2, n)) +
      geom_col() + 
      facet_wrap(~endurinnlogn, scales = "free") +
      coord_flip() +
      scale_x_discrete(breaks = plot_df$isl_2, labels = plot_df$label) +
      labs(x = "", y = "")
```

## Eftir kyni og endurinnlögn

```{r, fig.cap = "Tíðni greininga", fig.width = 14, fig.height = 14}
plot_df <- df %>%
      filter(kyn %in% c("Karl", "Kona")) %>%
      group_by(isl, kyn, endurinnlogn) %>%
      tally %>%
      ungroup %>%
      group_by(kyn, endurinnlogn) %>%
      top_n(15, wt = n) %>%
      mutate(n = n/sum(n)) %>%
      ungroup %>%
      mutate(isl_2 = paste(isl, kyn, endurinnlogn),
             isl_2 = reorder(isl_2, n))

plot_df %>%
      ggplot(aes(isl_2, n)) +
      geom_col() + 
      facet_wrap(~kyn + endurinnlogn, scales = "free") +
      coord_flip() +
      scale_x_discrete(breaks = plot_df$isl_2, labels = str_wrap(plot_df$isl, width = 40)) +
      scale_y_continuous(labels = scales::percent) +
      labs(x = "", y = "")
```

## Tími að endurinnlögn meðal sjúklinga sem komu aftur innan 100 daga

```{r, cache = TRUE, fig.cap = "Tími að endurinnlögn meðal sjúklinga sem koma aftur innan 100 daga og 95% öryggisvikmörk", fig.width = 14, fig.height = 20}
plot_df <- df %>%
      filter(!grepl("sjúkrahús", afdrif)) %>%
      select(id, kyn, isl, timi_milli) %>%
      na.omit() %>%
      filter(timi_milli <= 100, timi_milli >= 0) %>%
      semi_join(
            df %>%
                  select(id, kyn, isl, timi_milli) %>%
                  na.omit() %>%
                  filter(timi_milli <= 200, timi_milli >= 0) %>%
                  group_by(kyn, isl) %>%
                  tally %>%
                  filter(n > 10) %>%
                  select(isl)
      ) %>%
      mutate(isl_2 = paste(isl, kyn),
             isl_2 = reorder(isl_2, -timi_milli, FUN = mean))

plot_df %>%
      ggplot(aes(x = isl_2, y = timi_milli)) +
      geom_count(alpha = 0.25, col = "plum3") +
      stat_summary(geom = "errorbar", fun.data = mean_se) +
      stat_summary(geom = "point", fun.data = function(x) mean_se(x, mult = 1.96), size = 2) +
      geom_hline(yintercept = 30, lty = 2) +
      facet_wrap(~kyn, scales = "free", ncol = 1) +
      coord_flip() +
      labs(x = "", y = "Dagar að endurinnlögn") +
      scale_x_discrete(breaks = plot_df$isl_2, labels = str_wrap(plot_df$isl, width = 40)) +
      scale_y_continuous(breaks = seq(0, 100, 10))
```

## Skipting innlagna í bráðar endurinnlagnir og aðrar innlagnir eftir fyrstu greiningu

```{r, fig.width = 20, fig.height = 20}
plot_df <- df %>% 
      mutate(ar = year(dags_inn)) %>%
      filter(!grepl("sjúkrahús", afdrif), ar < 2017, ar > 2006) %>%
      select(isl, endurinnlogn) %>% 
      group_by(isl, endurinnlogn) %>%
      tally %>%
      ungroup %>%
      group_by(endurinnlogn) %>%
      ungroup %>%
      spread(endurinnlogn, n, fill = 0) %>%
      mutate(ratio = Endurinnlögn / (Endurinnlögn + `Ekki Endurinnlögn`)) %>%
      filter(ratio > 0.15) %>%
      gather(endurinnlogn, n, -isl, -ratio) %>%
      mutate(isl = reorder(isl, ratio)) %>%
      na.omit() %>%
      semi_join(
            df %>%
                  group_by(isl) %>%
                  tally %>%
                  filter(n > 5) %>%
                  select(isl)
      )

count_df <- plot_df %>% 
      group_by(isl) %>% 
      summarize(n = sum(n), ratio = sum(ratio)/2) %>%
      ungroup %>%
      mutate(n = paste0("(n = ", n, ")"))

plot_df %>%
      ggplot(aes(isl, n, fill = endurinnlogn)) +
      geom_col(position = "fill") +
      geom_text(data = count_df, inherit.aes = F, size = 5,
                aes(x = isl, y = 1.1, label = n)) +
      coord_flip() +
      scale_y_continuous(breaks = scales::pretty_breaks(10), labels = scales::percent) +
      scale_x_discrete(labels = str_wrap(plot_df$isl, width = 50)) +
      ggthemes::theme_tufte(base_size = 16) +
                theme(panel.border = element_rect(fill = NA),
                      panel.grid.major = element_line(),
                      legend.position = "top")
```


## Dreifni á fjölda bráðra endurinnlagna fyrir hvern sjúkling

```{r, fig.width = 12, fig.height = 6}
df %>%
      select(id, endurinnlogn, dags_inn) %>%
      group_by(id) %>%
      summarize(tidni = sum(endurinnlogn == "Endurinnlögn")) %>%
      arrange(desc(tidni)) %>%
      ggplot(aes(tidni)) +
      geom_histogram(aes(y = ..count.. / sum(..count..)), binwidth = 1) +
      coord_cartesian(ylim = c(0, 0.15), xlim = c(0, 100)) +
      scale_x_continuous(breaks = seq(0, 200, 2)) +
      scale_y_continuous(labels = scales::percent) +
      labs(x = "Fjöldi bráðra endurinnlagna yfir tímabil (2007-2017)", y = "Tíðni")
```

## Aldursdreifing

```{r, fig.width = 20, fig.height = 12}
df %>%
      filter(aldur > 0) %>%
      ggplot(aes(aldur)) +
      geom_histogram(binwidth = 1) +
      scale_x_continuous(breaks = scales::pretty_breaks(8))
```


# Skoðun á hlutfalli bráðra endurinnlagna fyrir aðrar flokkabreytur

## Innlagnarmáti

```{r, fig.width = 12, fig.height = 10}
ar_plot_total <- function(variable) {
      df %>% 
            filter(!grepl("sjúkrahús", afdrif)) %>%
            mutate(ar = year(dags_inn)) %>%
            select(ar, variable, endurinnlogn) %>%
            filter(!ar %in% c(2006, 2017)) %>%
            group_by_("ar", variable, "endurinnlogn") %>%
            tally %>%
            group_by_("ar") %>%
            mutate(n = n / sum(n)) %>%
            ggplot(aes_string("ar", "n", col = variable)) +
            geom_line(aes_string(group = variable)) +
            facet_wrap(~endurinnlogn, scales = "free", ncol = 1) +
            scale_y_continuous(labels = scales::percent) +
            scale_x_continuous(breaks = 2006:2016) +
            guides(col = guide_legend(title = NULL)) +
            theme(legend.position = "top") +
            labs(x = "", y = "Hlutfall af heildarfjölda innlagna",
                 title = "Hlutfall af heildarfjölda innlagna", subtitle = str_to_title(variable))
}

ar_plot_total("innlagnarmati")
```

```{r, fig.width = 12, fig.height = 6}
ar_plot_hvers <- function(variable) {
      df %>% 
            filter(!grepl("sjúkrahús", afdrif)) %>%
            mutate(ar = year(dags_inn)) %>%
            select(ar, variable, endurinnlogn) %>%
            filter(!ar %in% c(2006, 2017)) %>%
            group_by_("ar", variable, "endurinnlogn") %>%
            tally %>%
            group_by_("ar", variable) %>%
            mutate(n = n / sum(n)) %>%
            ungroup %>%
            filter(endurinnlogn == "Endurinnlögn") %>%
            ggplot(aes_string("ar", "n", col = variable)) +
            geom_line(aes_string(group = variable)) +
            scale_y_continuous(labels = scales::percent) +
            scale_x_continuous(breaks = 2006:2016) +
            guides(col = guide_legend(title = NULL)) +
            theme(legend.position = "top") +
            labs(x = "", y = "Hlutfall af öllum innlögnum flokks",
                 title = "Hlutfall bráðra endurinnlagna innan hvers flokks", 
                 subtitle = str_to_title(variable))
}
ar_plot_hvers("innlagnarmati")
```

```{r, fig.width = 12, fig.height = 6}
ar_plot_ratio <- function(variable) {
      df %>% 
            filter(!grepl("sjúkrahús", afdrif)) %>%
            mutate(ar = year(dags_inn)) %>%
            select(ar, variable, endurinnlogn) %>%
            filter(!ar %in% c(2006, 2017)) %>%
            group_by_("ar", variable, "endurinnlogn") %>%
            tally %>%
            group_by_("ar", "endurinnlogn") %>%
            mutate(n = n / sum(n)) %>%
            ungroup %>%
            filter(endurinnlogn == "Endurinnlögn") %>%
            ggplot(aes_string("ar", "n", col = variable)) +
            geom_line(aes_string(group = variable)) +
            scale_y_continuous(labels = scales::percent) +
            scale_x_continuous(breaks = 2006:2016) +
            guides(col = guide_legend(title = NULL)) +
            theme(legend.position = "top") +
            labs(y = "Hlutfall af heildarfölda bráðra endurinnlagna", x = "", 
                 title = "Hvaðan koma flestar bráðar endurinnlagnir?", 
                 subtitle = str_to_title(variable))
}
ar_plot_ratio("innlagnarmati")
```

## Deild

```{r, fig.width = 12, fig.height = 10}
ar_plot_total("deild")
```

Hér fyrir neðan sjáum við að bráðar endurinnlagnir virðist verða stærri hluti af öllum innlögnum á legudeildir geðsviðs á Hringbraut með árunum. Ofan á línuritið er bætt treg lína fyrir öll gögnin.

```{r, fig.width = 12, fig.height = 6}
ar_plot_hvers("deild") +
      geom_smooth(method = "loess", aes(group = "none"), alpha = 0.1, show.legend = F)
```

```{r, fig.width = 12, fig.height = 6}
ar_plot_ratio("deild")
```

## Kringumstæður innlagnar

```{r, fig.width = 12, fig.height = 10}
ar_plot_total("kringumstaedur")
```

```{r, fig.width = 12, fig.height = 10}
ar_plot_hvers("kringumstaedur")
```

```{r, fig.width = 12, fig.height = 10}
ar_plot_ratio("kringumstaedur")
```

## Kyn

```{r, fig.width = 12, fig.height = 10}
ar_plot_total("kyn")
```

```{r, fig.width = 12, fig.height = 6}
ar_plot_hvers("kyn")
```

```{r, fig.width = 12, fig.height = 6}
ar_plot_ratio("kyn")
```

## Árstími

```{r, fig.width = 12, fig.height = 10}
ar_plot_total("arstimi")
```

```{r, fig.width = 12, fig.height = 6}
ar_plot_hvers("arstimi") +
      geom_smooth(aes(group = "none"), show.legend = F, alpha = 0.1)
```

```{r, fig.width = 12, fig.height = 6}
ar_plot_ratio("arstimi")
```

## Dreifing á fjölda geðgreininga

```{r}
df %>%
      distinct(id, fjoldi) %>%
      group_by(fjoldi) %>%
      tally %>%
      ungroup %>%
      mutate(n = n / sum(n)) %>%
      ggplot(aes(fjoldi, n)) +
      geom_line() +
      geom_point() +
      geom_col(alpha = 0.1) +
      scale_x_continuous(breaks = seq(0, 15)) +
      scale_y_continuous(breaks = scales::pretty_breaks(6), labels = scales::percent) +
      labs(x = "Fjöldi greininga", y = "Hlutfall heildardreifingar")
```

## Tengslanet milli fyrstu og annarrar greiningar

Hér fyrir neðan er net sem tengur fyrstu greiningu við aðra greiningu. Stærð punkta fer eftir fyrstu greiningu og þykkt örvar fer eftir annarri greiningu. Við sjáum að í báðum hópunum er F10 *(Geð- og atferlisraskanir af völdum alkóhólnotkunar)* algeng fyrsta greining. 

```{r, fig.width = 12, fig.height = 12}
df_graph_1 <- df %>% 
      select(-id) %>%
      na.omit %>%
      filter(endurinnlogn == "Endurinnlögn") %>%
      mutate(Grein1 = str_sub(Grein1, 1, 3),
             Grein2 = str_sub(Grein2, 1, 3)) %>%
      select(Grein1, Grein2) %>%
      as_tbl_graph(directed = TRUE) %>%
      activate(edges) %>%
      mutate(degree_edge = centrality_edge_betweenness()) %>%
      activate(nodes) %>%
      mutate(dist_to_center = node_distance_to(node_is_center()),
             degree = centrality_degree()) %>%
      filter(degree > 2)

df_graph_2 <- df %>% 
      select(-id) %>%
      na.omit %>%
      filter(endurinnlogn != "Endurinnlögn") %>%
      mutate(Grein1 = str_sub(Grein1, 1, 3),
             Grein2 = str_sub(Grein2, 1, 3)) %>%
      select(Grein1, Grein2) %>%
      as_tbl_graph(directed = TRUE) %>%
      activate(edges) %>%
      mutate(degree_edge = centrality_edge_betweenness()) %>%
      activate(nodes) %>%
      mutate(dist_to_center = node_distance_to(node_is_center()),
             degree = centrality_degree()) %>%
      filter(degree > 5)


g1 <- df_graph_1 %>%
      ggraph(layout = "kk") + 
      geom_edge_link(alpha = 0.06, arrow = arrow(type = "closed")) + 
      geom_node_point(col = "firebrick1", aes(size = degree), alpha = 0.85) +
      geom_node_text(aes(label = name), size = 2.5, color = "white") +
      scale_size_continuous(name = "Fjöldi tilfella", range = c(5, 14), 
                            breaks = scales::pretty_breaks(12)) +
      guides(size = F) +
      theme_graph() +
      labs(title = "Tenging fyrstu og annarrar greiningar",
           subtitle = "\nBráð endurinnlagnartilvik")

g2 <- df_graph_2 %>%
      ggraph(layout = "kk") + 
      geom_edge_link(alpha = 0.01, arrow = arrow(type = "closed")) + 
      geom_node_point(col = "steelblue", aes(size = degree), alpha = 0.85) +
      geom_node_text(aes(label = name), size = 2.5, color = "white") +
      scale_size_continuous(name = "Fjöldi tilfella", range = c(5, 14), 
                            breaks = scales::pretty_breaks(12)) +
      guides(size = F) +
      theme_graph() +
      labs(title = "", subtitle = "\nVenjulegar innlagnir")


grid.arrange(g1, g2, ncol = 2)
```

## Dreifing bráðra endurinnlagna sem hlutfall af heildarfjölda innlagna fyrir greiningarpör (fyrsta og)

```{r, fig.width = 12, fig.height = 6}
df %>%
      filter(!grepl("sjúkrahús", afdrif)) %>%
      select(endurinnlogn, Grein1, Grein2) %>%
      mutate(Grein1 = str_sub(Grein1, 1, 3),
             Grein2 = str_sub(Grein2, 1, 3)) %>%
      mutate(plot_var = paste0(Grein1, " - ", Grein2)) %>%
      group_by(plot_var, endurinnlogn) %>%
      tally %>%
      ungroup %>%
      filter(!grepl("NA", plot_var)) %>%
      arrange(desc(n)) %>%
      spread(endurinnlogn, n) %>%
      mutate(n = `Ekki Endurinnlögn` + `Endurinnlögn`,
             ratio = `Endurinnlögn` / n,
             plot_var = reorder(plot_var, -ratio)) %>%
      select(plot_var, n, ratio) %>%
      arrange(desc(ratio)) %>%
      top_n(2000, wt = ratio) %>%
      ggplot(aes(plot_var, ratio)) +
      geom_col() +
      scale_y_continuous(labels = scales::percent) +
      theme(axis.text.x = element_blank(), axis.ticks.x = element_blank(), 
            panel.grid.major.x = element_blank(), panel.grid.minor.x = element_blank()) +
      labs(y = "Hlutfall bráðra endurinnlagna af heildarfjölda")
```

## Sama myndrit, bara efstu greiningar með merkingum

```{r, fig.width = 12, fig.height = 10}
df %>%
      filter(!grepl("sjúkrahús", afdrif)) %>%
      select(endurinnlogn, Grein1, Grein2) %>%
      mutate(Grein1 = str_sub(Grein1, 1, 3),
             Grein2 = str_sub(Grein2, 1, 3)) %>%
      mutate(plot_var = paste0(Grein1, " - ", Grein2)) %>%
      group_by(plot_var, endurinnlogn) %>%
      tally %>%
      ungroup %>%
      filter(!grepl("NA", plot_var)) %>%
      arrange(desc(n)) %>%
      spread(endurinnlogn, n) %>%
      mutate(n = `Ekki Endurinnlögn` + `Endurinnlögn`,
             ratio = `Endurinnlögn` / n,
             plot_var = reorder(plot_var, ratio)) %>%
      select(plot_var, n, ratio) %>%
      arrange(desc(ratio)) %>%
      head(40) %>%
      ggplot(aes(plot_var, ratio)) +
      geom_col() +
      coord_flip()
```

# Afbrigðileg gögn

## Aldur = 0

Sjúklingar hér hafa allir *aldur = 0* og ICD yfirkóðann `Z76` eða *Einstaklingar eiga samskipti við heilbrigðisþjónustu við aðrar aðstæður*. Við nánari athugun eru þetta kóðarnir `Z76.2` *(Heilbrigðiseftirlit annars heilbrigðs ungbarns og barns)*, `Z76.3` *(Heilbrigður einstaklingur fylgir sjúklingi )*, `Z38` *(Lifandi fædd ungbörn eftir fæðingarstað)* og *NA*. Við ættum því að geta filterar út þessi 100 tilvik úr gagnasettinu.
```{r}
df %>%
      group_by(id) %>%
      nest %>%
      mutate(truth = map(data, ~ any(.$aldur <= 0))) %>%
      unnest(truth) %>%
      filter(truth == TRUE) %>%
      select(-truth) %>%
      unnest(data) %>%
      kable() %>%
      kable_styling() %>%
      scroll_box(height = "600px")
```

## Neikvætt timi_milli

Tveir sjúklingar hérna sem hafa stundum neikvætt `timi_milli`. Þetta virðist vera sökum einhverra flutninga milli deilda. ID 8028 leggst t.d. inn í eitt úrræði 2012-05-01 og út 2013-11-01. Þess á milli lá sjúklingurinn inni á þremur öðrum deildum og útskrifaðist frá þeim líka. Getum reynt að handlaga þetta, eða þá bara eða þessum sjúklingum.

```{r}
df %>%
      group_by(id) %>%
      nest %>%
      mutate(truth = map(data, ~ any(.$timi_milli < 0))) %>%
      unnest(truth) %>%
      filter(truth == TRUE) %>%
      select(-truth) %>%
      unnest(data) %>%
      kable() %>%
      kable_styling() %>%
      scroll_box(height = "600px")
```


## Engar greiningar

Hér sést sá hluti sjúklinga sem hafa stundum enga greiningu en stundum greiningu. Getum skoðað aðferðir til að fylla upp í með algengustu greiningu, eða síðustu + næstu greiningum þar sem greiningar geta verið breytilegar eftir tíma og líka hoppað milli fyrstu, annarrar osf.

```{r}
df %>%
      group_by(id) %>%
      nest %>%
      mutate(truth = map(data, ~ any(is.na(.$Grein1)))) %>%
      unnest(truth) %>%
      filter(truth == TRUE) %>%
      select(-truth) %>%
      unnest(data) %>%
      kable() %>%
      kable_styling() %>%
      scroll_box(height = "600px")
```