---
title: "Skýrsla 1"
author: 
- "Brynjólfur Gauti Jónsson"
- "Þórarinn Jónmundsson"
date: "`r Sys.Date()`"
output: 
      html_document:
            theme: paper
---

```{r options, include=FALSE}
knitr::opts_chunk$set(echo = FALSE, message = FALSE, warning = FALSE)
```

```{r setup, results = "hide"}
packages <- c("tidyverse", "readxl", "lubridate", "knitr", "kableExtra", "icd", "gridExtra", "ICD10ICE")
sapply(packages, require, character.only = TRUE)
theme_set(ggthemes::theme_tufte(base_size = 14) +
                theme(panel.border = element_rect(fill = NA),
                      panel.grid.major = element_line()))
options(knitr.table.format = "html")
```


# Lesa gögn

Í töflunni fyrir neðan er hægt að scrolla upp/niður og vinstri/hægri til að skoða gögnin.

```{r lesaGogn}
df <- read_xlsx("../Gögn/data_all.xlsx", 
                col_types = c(rep("text", 5), "numeric", rep("text", 4), 
                              rep("date", 2), "numeric", rep("text", 4))) %>%
      set_names(c("id", "kyn", "rikisfang", "postnr", "land", "aldur", "hjuskap", "kodi_kringumstaedur", "kringumstaedur",
                  "innlagnarmati", "dags_inn", "dags_ut", "lengd_legu", "deild", "grein", "afdrif", "laeknir")) %>%
      mutate(kodi = str_match(grein, "[A-Z][0-9]{2}")) %>%
      mutate(dags_inn = ymd(dags_inn), dags_ut = ymd(dags_ut)) %>%
      arrange(id, dags_inn) %>%
      group_by(id) %>%
      mutate(naest_inn = lead(x = dags_inn, order_by = dags_ut, default = NA),
             timi_milli = naest_inn - dags_ut,
             endurinnlogn = case_when(timi_milli <= 30 & !grepl("Sjúkrahús", afdrif) ~ "Endurinnlögn",
                                      TRUE ~ "Ekki Endurinnlögn"),
             fjoldi_innlagna = cumsum(endurinnlogn == "Ekki Endurinnlögn"),
             fjoldi_endurinnlagna = cumsum(endurinnlogn == "Endurinnlögn")) %>%
      ungroup() %>% 
      select(-kodi_kringumstaedur, -land) %>%
      inner_join(icd10) %>%
      mutate_at(c("kyn", "kodi", "isl", "rikisfang", "postnr", "hjuskap", "innlagnarmati", "kringumstaedur", "deild",
                  "deild", "laeknir", "afdrif", "endurinnlogn"), as.factor) %>%
      select(id, kyn, aldur, grein, kodi, isl, rikisfang, postnr, hjuskap, innlagnarmati, 
             kringumstaedur, deild, laeknir, afdrif, 
             dags_inn, dags_ut, lengd_legu, naest_inn, timi_milli, 
             endurinnlogn, fjoldi_endurinnlagna, fjoldi_innlagna) %>%
      filter(kyn %in% c("Karl", "Kona"))

df %>%
      head(100) %>%
      kable(caption = "Gögn") %>%
      kable_styling(bootstrap_options = c("striped", "hover")) %>%
      scroll_box(height = "500px")
```

# Tíðni geðgreininga

## Bráðar endurinnlagnir vs. Aðrar

```{r, fig.cap = "Tíðni greininga", fig.width = 14, fig.height = 8}
plot_df <- df %>%
      group_by(isl, endurinnlogn) %>%
      tally %>%
      ungroup %>%
      group_by(endurinnlogn) %>%
      top_n(15, wt = n) %>%
      ungroup %>%
      mutate(isl_2 = paste(isl, endurinnlogn),
             isl_2 = reorder(isl_2, n)) %>%
      mutate(label = str_sub(isl, 1, 40))

plot_df %>%
      ggplot(aes(isl_2, n)) +
      geom_col() + 
      facet_wrap(~endurinnlogn, scales = "free") +
      coord_flip() +
      scale_x_discrete(breaks = plot_df$isl_2, labels = plot_df$label) +
      labs(x = "", y = "")
```

## Eftir kyni og endurinnlögn

```{r, fig.cap = "Tíðni greininga", fig.width = 14, fig.height = 14}
plot_df <- df %>%
      filter(kyn %in% c("Karl", "Kona")) %>%
      group_by(isl, kyn, endurinnlogn) %>%
      tally %>%
      ungroup %>%
      group_by(kyn, endurinnlogn) %>%
      top_n(15, wt = n) %>%
      mutate(n = n/sum(n)) %>%
      ungroup %>%
      mutate(isl_2 = paste(isl, kyn, endurinnlogn),
             isl_2 = reorder(isl_2, n))

plot_df %>%
      ggplot(aes(isl_2, n)) +
      geom_col() + 
      facet_wrap(~kyn + endurinnlogn, scales = "free") +
      coord_flip() +
      scale_x_discrete(breaks = plot_df$isl_2, labels = str_wrap(plot_df$isl, width = 40)) +
      scale_y_continuous(labels = scales::percent) +
      labs(x = "", y = "")
```

## Tími að endurinnlögn meðal sjúklinga sem komu aftur innan 100 daga

```{r, cache = TRUE, fig.cap = "Tími að endurinnlögn meðal sjúklinga sem koma aftur innan 100 daga og 95% öryggisvikmörk", fig.width = 14, fig.height = 20}
plot_df <- df %>%
      select(id, kyn, isl, timi_milli) %>%
      na.omit() %>%
      filter(timi_milli <= 100, timi_milli >= 0) %>%
      semi_join(
            df %>%
                  select(id, kyn, isl, timi_milli) %>%
                  na.omit() %>%
                  filter(timi_milli <= 200, timi_milli >= 0) %>%
                  group_by(kyn, isl) %>%
                  tally %>%
                  filter(n > 5) %>%
                  select(isl)
      ) %>%
      mutate(isl_2 = paste(isl, kyn),
             isl_2 = reorder(isl_2, -timi_milli, FUN = mean))

plot_df %>%
      ggplot(aes(x = isl_2, y = timi_milli)) +
      geom_point(alpha = 0.25, col = "plum3") +
      stat_summary(geom = "errorbar", fun.data = mean_se) +
      stat_summary(geom = "point", fun.data = function(x) mean_se(x, mult = 1.96), size = 2) +
      facet_wrap(~kyn, scales = "free", ncol = 1) +
      coord_flip() +
      labs(x = "", y = "Dagar að endurinnlögn") +
      scale_x_discrete(breaks = plot_df$isl_2, labels = str_wrap(plot_df$isl, width = 40))
```

```{r, fig.width = 20, fig.height = 26}
plot_df <- df %>% 
      mutate(ar = year(dags_inn)) %>%
      filter(!grepl("sjúkrahús", afdrif), ar < 2017, ar > 2006) %>%
      select(isl, endurinnlogn) %>% 
      group_by(isl, endurinnlogn) %>%
      tally %>%
      ungroup %>%
      group_by(endurinnlogn) %>%
      ungroup %>%
      spread(endurinnlogn, n, fill = 0) %>%
      mutate(ratio = Endurinnlögn / (Endurinnlögn + `Ekki Endurinnlögn`)) %>%
      filter(ratio > 0) %>%
      gather(endurinnlogn, n, -isl, -ratio) %>%
      mutate(isl = reorder(isl, ratio)) %>%
      na.omit()

count_df <- plot_df %>% 
      group_by(isl) %>% 
      summarize(n = sum(n), ratio = sum(ratio)/2) %>%
      ungroup %>%
      mutate(n = paste0("(n = ", n, ")"))

plot_df %>%
      ggplot(aes(isl, n, fill = endurinnlogn)) +
      geom_col(position = "fill") +
      geom_text(data = count_df, inherit.aes = F, size = 2.5,
                aes(x = isl, y = 1.1, label = n)) +
      coord_flip() +
      scale_y_continuous(breaks = scales::pretty_breaks(10), labels = scales::percent) +
      scale_x_discrete(labels = str_wrap(plot_df$isl, width = 50))
```


## Dreifni á fjölda innlagna/ár fyrir hvern sjúkling

```{r, fig.width = 12, fig.height = 6}
df %>%
      select(id, endurinnlogn, dags_inn) %>%
      group_by(id) %>%
      summarize(tidni = sum(endurinnlogn == "Endurinnlögn")) %>%
      arrange(desc(tidni)) %>%
      ggplot(aes(tidni)) +
      geom_histogram(aes(y = ..count.. / sum(..count..)), binwidth = 1) +
      coord_cartesian(ylim = c(0, 0.15), xlim = c(0, 100)) +
      scale_x_continuous(breaks = seq(0, 200, 2)) +
      scale_y_continuous(labels = scales::percent) +
      labs(x = "Fjöldi innlagna per ár", y = "Tíðni")
```


```{r, fig.width = 15, fig.height = 40}
plot_df <- df %>%
      mutate(ar = year(dags_inn) %>% as.character) %>%
      filter(!ar %in% c("2006", "2017"), kyn %in% c("Kona", "Karl")) %>%
      select(endurinnlogn, innlagnarmati, hjuskap, kyn, rikisfang, postnr, kringumstaedur, afdrif, laeknir, ar, isl) %>%
      gather(variable, value, -endurinnlogn, -ar) %>%
      group_by(endurinnlogn, variable, ar, value) %>%
      tally %>%
      group_by(endurinnlogn, variable, ar) %>%
      mutate(n = n / sum(n)) %>%
      top_n(8, wt = n) %>%
      ungroup %>%
      mutate(plot_var = paste(value, variable, endurinnlogn)) %>%
      mutate(plot_var = reorder(plot_var, n),
             label = str_replace(plot_var, endurinnlogn, ""),
             label = str_replace(label, variable, ""),
             label = trimws(label, which = "both"))

plot_df %>%
      ggplot(aes(plot_var, n, fill = ar)) +
      geom_col(position = "dodge") +
      facet_wrap(~ variable + endurinnlogn, scales = "free", ncol = 2) +
      scale_y_continuous(labels = scales::percent) +
      scale_x_discrete(breaks = plot_df$plot_var, labels = plot_df$label) +
      theme(axis.text.x = element_text(angle = 30, hjust = 1, size = 12))
```

```{r, fig.width = 20, fig.height = 12}
df %>%
      filter(aldur > 0) %>%
      ggplot(aes(aldur)) +
      geom_histogram(binwidth = 1)
```


# Fjöldi bráðra endurinnlagna eftir innlagnarmáta

```{r, fig.width = 12, fig.height = 10, fig.cap = "Hlutfall af heildarfjölda innlagna"}
ar_plot_total <- function(variable) {
      df %>% 
            filter(!grepl("sjúkrahús", afdrif)) %>%
            mutate(ar = year(dags_inn)) %>%
            select(ar, variable, endurinnlogn) %>%
            filter(!ar %in% c(2006, 2017)) %>%
            group_by_("ar", variable, "endurinnlogn") %>%
            tally %>%
            group_by_("ar") %>%
            mutate(n = n / sum(n)) %>%
            ggplot(aes_string("ar", "n", col = variable)) +
            geom_line(aes_string(group = variable)) +
            facet_wrap(~endurinnlogn, scales = "free", ncol = 1) +
            scale_y_continuous(labels = scales::percent) +
            scale_x_continuous(breaks = 2006:2016) +
            guides(col = guide_legend(title = NULL)) +
            theme(legend.position = "top") +
            labs(y = "", x = "")
}

ar_plot_total("innlagnarmati")
```

```{r, fig.width = 12, fig.height = 6, fig.cap = "Hlutfall bráðra endurinnlagna hvers þjónustuflokks"}
ar_plot_hvers <- function(variable) {
      df %>% 
            filter(!grepl("sjúkrahús", afdrif)) %>%
            mutate(ar = year(dags_inn)) %>%
            select(ar, variable, endurinnlogn) %>%
            filter(!ar %in% c(2006, 2017)) %>%
            group_by_("ar", variable, "endurinnlogn") %>%
            tally %>%
            group_by_("ar", variable) %>%
            mutate(n = n / sum(n)) %>%
            ungroup %>%
            filter(endurinnlogn == "Endurinnlögn") %>%
            ggplot(aes_string("ar", "n", col = variable)) +
            geom_smooth(inherit.aes = FALSE, aes(x = ar, y = n), 
                        method = "loess", alpha = 0.1) +
            geom_line(aes_string(group = variable)) +
            scale_y_continuous(labels = scales::percent) +
            scale_x_continuous(breaks = 2006:2016) +
            guides(col = guide_legend(title = NULL)) +
            theme(legend.position = "top") +
            labs(y = "", x = "")
}
ar_plot_hvers("innlagnarmati")
```

```{r, fig.width = 12, fig.height = 6, fig.cap = "Hversu margar bráðainnlagnir koma frá hverjum þjónustuflokki?"}
ar_plot_ratio <- function(variable) {
      df %>% 
            filter(!grepl("sjúkrahús", afdrif)) %>%
            mutate(ar = year(dags_inn)) %>%
            select(ar, variable, endurinnlogn) %>%
            filter(!ar %in% c(2006, 2017)) %>%
            group_by_("ar", variable, "endurinnlogn") %>%
            tally %>%
            group_by_("ar", "endurinnlogn") %>%
            mutate(n = n / sum(n)) %>%
            ungroup %>%
            filter(endurinnlogn == "Endurinnlögn") %>%
            ggplot(aes_string("ar", "n", col = variable)) +
            geom_line(aes_string(group = variable)) +
            scale_y_continuous(labels = scales::percent) +
            scale_x_continuous(breaks = 2006:2016) +
            guides(col = guide_legend(title = NULL)) +
            theme(legend.position = "top") +
            labs(y = "", x = "")
}
ar_plot_ratio("innlagnarmati")
```

## Eftir Deild

```{r, fig.width = 12, fig.height = 10}
ar_plot_total("deild")
```

```{r, fig.width = 12, fig.height = 6, fig.cap = "Hlutfall bráðra endurinnlagna hverrar deildar"}
ar_plot_hvers("deild")
```

```{r, fig.width = 12, fig.height = 6, fig.cap = "Hversu stórt hlutfall allra bráðainnlagna koma frá hverri deild?"}
ar_plot_ratio("deild")
```

## Eftir kringumstæðum

```{r, fig.width = 12, fig.height = 10}
ar_plot_total("kringumstaedur")
```

```{r, fig.width = 12, fig.height = 10, fig.cap = "Hversu stórt hlutfall allra bráðainnlagna koma frá hverri deild?"}
ar_plot_hvers("kringumstaedur")
```

```{r, fig.width = 12, fig.height = 10, fig.cap = "Hversu stórt hlutfall allra bráðainnlagna koma frá hverri deild?"}
ar_plot_ratio("kringumstaedur")
```

## Eftir kyni

```{r, fig.width = 12, fig.height = 10}
ar_plot_total("kyn")
```

```{r, fig.width = 12, fig.height = 6}
ar_plot_hvers("kyn")
```

```{r, fig.width = 12, fig.height = 6}
ar_plot_ratio("kyn")
```


```{r, fig.width = 12, fig.height = 10}
df <- df %>%
      mutate(manudur = month(dags_inn)) %>%
      mutate(arstimi = case_when(manudur >= 2 & manudur <= 4 ~ "Vor",
                                 manudur >= 5 & manudur <= 7 ~ "Sumar",
                                 manudur >= 8 & manudur <= 10 ~ "Haust",
                                 manudur >= 11 | manudur <= 1 ~ "Vetur"))

ar_plot_total("arstimi")
```

```{r, fig.width = 12, fig.height = 6}
ar_plot_hvers("arstimi")
```

```{r, fig.width = 12, fig.height = 6}
ar_plot_ratio("arstimi")
```


# Afbrigðileg gögn

```{r}
df %>%
      group_by(id) %>%
      nest %>%
      mutate(truth = map(data, ~ any(.$aldur <= 0))) %>%
      unnest(truth) %>%
      filter(truth == TRUE) %>%
      select(-truth) %>%
      unnest(data) %>%
      kable() %>%
      kable_styling() %>%
      scroll_box(height = "600px")
```

